臺灣臺北地方法院刑事判決
111年度智簡上字第1號
上  訴  人  臺灣臺北地方檢察署檢察官
被      告  陳羿妍（原名陳彥錡）




上列上訴人因被告違反著作權法案件，不服本院刑事庭於民國11
1年1月10日所為之110年度智簡字第76號第一審刑事簡易判決（
聲請以簡易判決處刑案號：109年度偵字第22505號），提起上訴
，本院管轄之第二審合議庭判決如下：
    主      文
上訴駁回。
    事實及理由
一、本案經本院審理結果，認原審以被告陳羿妍違反著作權法第
    92條擅自以公開傳輸之方法侵害他人之著作財產權罪，判處
　　處拘役10日，如易科罰金，以新臺幣（下同）1,000元折算1
    日，核其認事用法及量刑均無不當，應予維持，並引用原審
    判決書記載之事實、證據及理由（如附件）。
二、檢察官上訴意旨略以：原審未審酌告訴人為本案口罩商品，
    特委託設計公司設計、拍攝，另尚須諮詢、審視是否有觸犯
    衛生法規等情事，耗費大量時間、勞力及心力，被告僅以右
    鍵複製下載輕易侵害其圖片著作，量處被告上開刑度，尚嫌
    過輕，難認妥適，應更為適當合法之量刑等語。
三、按量刑輕重，係屬事實審法院得依職權自由裁量之事項，苟
    已斟酌刑法第57條各款所列情狀而未逾越法定刑度，不得遽
    指為違法（最高法院72年台上字第6696號判例意旨參照）。
    另按在同一犯罪事實與情節，如別無其他加重或減輕之原因
    ，下級審量定之刑，亦無過重或失輕之不當情形，則上級審
    法院對下級審法院之職權行使，原則上應予尊重（最高法院
    85年度台上字第2446號判決意旨併參）。從而，刑之量定係
    實體法上賦予法院得為自由裁量之事項，倘法院未有逾越法
    律所規定之範圍，或濫用其權限，即不得任意指摘為違法。
    查原審判決就量刑部分，已於理由中說明係審酌被告之生活
    狀況、智識程度、犯罪後之態度、告訴人所受損害、雙方未
    能和解等一切情狀，而於法定刑度內為刑之量定，經核原審
    量刑已就刑法第57條所定量刑事由及檢察官上訴意旨所指告
    訴人所受損失乙情予以斟酌，既無逾越法定刑度或濫用權限
    情事，量刑亦屬允當，並無過重或失輕之情形。又檢察官上
    訴後，亦無指出其他加重或減輕其刑之原因存在，則本院對
    原審法院之量刑自應予尊重。檢察官徒循告訴人之請，指摘
    原審量刑過輕，尚難認有據。綜上，本件上訴為無理由，應
    予駁回。
據上論斷，應依刑事訴訟法第455條之1第1項、第3項、第368條
、第373條，判決如主文。
本案經檢察官林易萱聲請以簡易判決處刑，檢察官呂俊儒到庭執
行職務。
中　　華　　民　　國　　111 　年　　6 　　月　　14　　日
                  刑事第八庭　審判長法　官　解怡蕙
　　　　　　　　　　　　　　　　　　法　官　李陸華
　　　　　　　　　　　　　　　　　　法　官　楊世賢
上正本證明與原本無異。
不得上訴。
　　　　　　　　　　　　　　　　　　書記官  張華瓊
中　　華　　民　　國　　111 　年　　6 　　月　　14　　日